【裁判字號】    89,中交簡上,185
【裁判日期】    890907
【裁判案由】    公共危險
【裁判全文】
臺灣臺中地方法院刑事判決                    八十九年度中交簡上字第一八五號
    上  訴  人  丙○○
    即  被  告
右上訴人因公共危險案件，不服臺灣臺中地方法院台中簡易庭八十九年度中交簡字第
一九一號中華民國八十九年四月十一日第一審簡易判決（聲請案號：台灣台中地方法
院檢察署八十九年度偵字第四一０八號），提起上訴，本院合議庭為第二審判決如左
    主  文
原判決撤銷。
丙○○服用酒類，不能安全駕駛動力交通工具而駕駛，處有期徒刑伍月，如易科罰金
，以參佰元折算壹日。
    事  實
一、丙○○於民國八十八年十月二十二日下午四時三十分許，在台中縣太平市○○路
    六一九號與友人飲酒後，駕車返回其父丁○○位於台中縣太平市○○路四九一號
    住處繼續飲酒，明知其飲酒已過量，不能安全駕駛動力交通工具，竟仍駕駛車號
    ＮＴ─三六二七號自小客車，在台中縣太平市○○路上來回疾駛並猛按喇叭。嗣
    經民眾報警，為警於同日下午八時三十分許，在台中縣太平市○○路一八三號前
    查獲，並以酒精濃度呼氣測試器測試，其測試值高達每公升一．一一毫克。
二、案經台中縣警察局霧峰分局報請臺灣台中地方法院檢察署檢察官聲請簡易處刑。
    理  由
一、訊據上訴人即被告丙○○對於右揭時地喝酒駕車等事實坦承不諱，惟否認有何違
    反公共危險罪犯行，辯稱：伊患有情感性精神官能症，又在長期沈重工作壓力累
    積下，不得不以飲酒鬆弛心情，絕非故意犯法；又警員在查獲當日晚上八時以後
    始測試酒精濃度，非下午四時，被告經警查獲時遭多人圍毆，經被告之父要求警
    員才送被告就醫，警員處理程序有瑕疵云云。經查右揭事實除被告自白外；核與
    查獲之警員即台中縣警察局霧峰分局坪林派出所警員甲○○結證稱：其執下午八
    時至十時勤務，八時二十分許有民眾報案稱有人在台中縣太平市○○路來回疾駛
    及猛按喇叭，伊前往查看，見被告人在車上，伊請被告下車，被告身上酒味很濃
    等語；及證人乙○○證述：伊係於晚上六、七點聽到被告在台中縣太平市○○路
    邊罵邊來回疾駛及鳴喇叭等語均相符；復有警員報告書、現場簡圖附卷可稽；又
    被告於二十一時五十三分在賢德醫院測試酒精濃度，其酒後吐氣所含酒精成份達
    每公升一．一一毫克，亦有酒精測試值在卷可證；證人即被告之父丁○○雖證述
    ：被告於當日下午五、六時遭多人圍毆，警員至現場未處理圍毆情形，被告當時
    並未有酒味云云，惟查證人丁○○為被告之父，又被告坦承返回其父住處後復飲
    酒駕車，警員甲○○執行職務時間係自下午八時起，可見證人丁○○之證詞係偏
    頗之詞，無法採為對被告有利之證據。至於被告遭多人圍毆而受有傷害縱屬實情
    ，亦係被告為另一傷害罪嫌之被害人，與本案被告違反公共危險罪犯行無涉。查
    被告飲酒後酒精濃度呼氣高達每公升一‧一一毫克，其駕駛自小客車，在路上來
    回疾駛及猛鳴喇叭，其顯已達不能安全駕駛程度無訛，事證明確，被告上開所辯
    顯係卸責之詞，其犯行堪以認定。
二、核被告所為，係犯刑法第一百八十五條之三服用酒類，不能安全駕駛動力交通工
    具而駕駛罪。原審予以論科，固非無見，惟查被告係於是日下午四時三十分許返
    回其父住處後仍繼續飲酒，且明知飲酒過量竟出外駕車，原審未予論究，核有未
    合，被告上訴意旨否認犯罪，雖無理由，惟原判決既有可議，自應由本院予以撤
    銷改判。爰審酌被告酒精濃度呼氣高達每公升一‧一一毫克仍駕車，危害他人生
    命、財產之危險性甚高，犯後否認犯行，其前於八十八年十月間已因酒後駕車肇
    事經判處拘役五十日，有本院八十九年度中交簡字第三三號判決書一份在卷可稽
    ，仍不知悔改，於短期內再犯，惟其態度尚稱良好及幸未造成人員損傷等一切情
    狀，量處如主文所示之刑，並諭知易科罰金之折算標準。
據上論斷，應依刑事訴訟法第四百五十五條之一第三項、第三百六十九條第一項前段
、第三百六十四條、第二百九十九條第一項前段，刑法一百八十五條之三、第四十一
條，罰金罰鍰提高標準條例第一條前段、第二條，判決如主文。
本案經檢察官楊朝嘉到庭執行職務。
中      華      民      國      八十九      年    九    月      七    日
                                  審判長法  官  翁芳靜
                                        法  官  張恩賜
                                        法  官  林郁婷
右正本證明與原本無異。
本件不得上訴。
                                        書記官
中      華      民      國      八十九      年    九    月      七      日
附錄本案論罪科刑法條全文
刑法第185-3條：服用毒品、麻醉藥品、酒類或其他相類之物，不能安全駕駛動力交
通工具而駕駛者，處一年以下有期徒刑、拘役或三萬元以下罰金。


司法院資訊處製作；財團法人民間司法改革基金會備份。
